Minutes et répertoires du notaire Pierre LORMEAU, 10 décembre 1771 - 26 mars 1789 (étude XXX)
Archives nationales
- Minutes de Pierre LORMEAU, novembre 1771 - 26 mars 1789; MC/ET/XXX/429 - MC/ET/XXX/503
  - Minutes. 1782, avril - 1782, juin, avril 1782 - juin 1782; MC/ET/XXX/475
    - Contrat de mariage de BOULLY, maître tonnelier avec LEMAIRE, fille de maître tonnelier - Parmi les témoins: Louis-Jacques BOULLY, ciseleur à Paris, frère, Jean-Baptiste LEBEGUE, sculpteur, et Marie-Marguerite BOULLY, soeur et beau-père, .., 9 juin 1782; MC/ET/XXX/475
    - Consentement donné, pour paiement d'arrérages de rentes, par Jean-Auguste Lecoq, marchand orfèvre joaillier à Paris, demeurant rue de Harlay, paroisse Saint-Barthélemy., 18 juin 1782; MC/ET/XXX/475
      ratification; Harlay (rue de); Lecoq, Jean-Auguste; orfèvre; orfèvre
    - Vente de meubles par Nicolas Breslé, de Strasbourg, négociant à Paris, demeurant rue Bourg-l'Abbé, paroisse Saint-Leu - Saint-Gilles, à Catherine Vagner, de Steinseltz, en Alsace (Bas-Rhin), veuve de Richter, musicien compositeur de la cour de Manheim, demeurant à Paris, même rue et paroisse..., moyennant 1033 l., 18 juin 1782; MC/ET/XXX/475
      acte de vente; Strasbourg (Bas-Rhin); Breslé, Nicolas; Vagner, Catherine; Richter (veuve); Richter; négociant
    - Transport de la rente de 550 livres au principal de 11 000 livres constituée au profit de Zacharie Pellagot, maître charpentier, par André Aubert, architecte, et Marc Charlotte Durieux, par devant Pierre Lormeau, le 6 septembre 1781, à Louis François Benard, maître maçon., 18 juin 1782; MC/ET/XXX/475
      Origine de l’information:
      Date de révision: 2014 (MV Vaillant)
      transport de droits; Pellagot, Zacharie; Aubert, André; Durieux, Marc Charlotte; Benard, Louis François; maçon; charpentier; architecte
  - Minutes. 1782, juillet - 1782, septembre., juillet 1782 - septembre 1782; MC/ET/XXX/476
    - Transport de Droits successifs par Charles GRIMPRELLE, maître fondeur à Paris, demeurant rue des Arcis, paroisse Saint-Jacques-de-la-Boucherie, seul héritier de Balthazard LIEUTAUD, maître ébéniste à Paris, son oncle, suivant inventaire après décès devant REGNALT, 20 mai 1780, Et. LXXXIV, à Nicole-Louise GODARD, veuve de Lieutenant, demeurant rue d'Enfer en la cité paroisse Saint-Laudry, donataire aux termes de son contrat de mariage devant GUERIN le 6 octobre 1750, Et. LII, qui s'engage à lui verser 400 l., 2 juillet 1782; MC/ET/XXX/476
      transport de droits; inventaire
    - Partage des biens de Jacques Coinon. Voir notoriété XXX/0475 du 2 mai 1782. 12 juillet 1782., MC/ET/XXX/476
      partage; Coinon, Jacques
    - Vente de maison, rue du Noir, faubourg Saint-Marcel, paroisse Saint-Médard, pour 5 000 livres par Dominique CHAZEL, marchand de 'Vermichel', rue des Prouvaires, paroisse Saint-Eustache, à Louis BROUIN, marchand faïencier, rue Saint-Denis, paroisse Saint-Sauveur., 19 juillet 1782; MC/ET/XXX/476
      acte de vente; Saint-Denis (rue); Saint-Sauveur (paroisse); Saint-Marcel (faubourg); Prouvaires (rue des); Brouin, Louis; Chazel, Dominique; commerçant; porcelainier; commerçant
    - Prorogation jusqu'au 20 juillet 1788 du réglement de l'obligation de 20 000 livres souscrite par Pierre-François de SANMARSAL, de Couros, comte de Couras, fils du baron d'Aurillac, au profit de Marie-Jeanne-Antoinette BRIAIS, veuve de Jacques-René BOILEAU, directeur de la manufacture de porcelaine de France, demeurant à Paris, rue des Saints-Pères, paroisse Saint-Sulpice, résultant d'actes passés les 4 et 31 août 1775. Remboursement fait le 28 juillet 1790., 23 juillet 1782; MC/ET/XXX/476
      obligation; Saints-Pères (rue des); Sanmarsal, Pierre-François (comte de Couras); Aurillac (baron d' ); Briais, Marie-Jeanne-Antoinette; Boileau, Jacques-René
    - Privilège d'extraction de charbon de terre à Claude BAUDARD de SAINT-JAMES, écuyer, trésorier général de la Marine, demeurant place Vendôme, paroisse Saint-Roch, où figurent Blaise GOUNOT, manufacturier de faïence, demeurant à Nevers, et Anne-Marie MAUDUIT, son épouse, qui doivent notamment recevoir 28 650 livres., 14 août 1782; MC/ET/XXX/476
      Nevers (Nièvre); Vendôme (place); Gounot, Blaise; Baudard de Saint-James, Claude; Mauduit, Anne-Marie; chef d'entreprise; porcelainier
    - Abandon par Antoine-Bernardin ALBERGANTI et Jean-Baptiste BUSSY, négociants associés (voir extraits de registres avec fabricants à Lyon, Nulain, Favré, Tesars, Bologne, Gênes, Naples, Turin, Flaisaice, Novare Florence, Livourne, Réggis), à leurs créanciers. .. Claude-François MERMILLIOD, marchand tabletier, rue Pheliseaux, par Saint-Nicolas des champs, François LASSAUX, peintre, rue du Ponceau, paroisse Saint-Nicolas-des-Champs Tousssaint DEMAY, marchand tabletier, rue Quincampoix, paroisse Saint-Nicolas des Champs, Joseph GIRARDOT, maître fondeur, rue Grenetat paroisse Saint-Laurent Jean-Leu ROCHAIS, tabletier à Paris, Faubg-S/t/-Dénis, paroisse Saint-Laurent Jean-Edmee BOURDILLAC, tabletier à Paris, idem plusieurs éventaillistes .., 14 août 1782; MC/ET/XXX/476
    - Vente de pré à Saint-Léger-des-Vignes-la Décise (Nièvre) par Blaise GOUNOT, manufacturier de faïence, demeurant à Nevers, présentement à Paris chez M.PERIER, ingénieur mécanicien, rue de la Chaussée d'Antin, paroisse Saint-Eustache, à Claude BAUDARD de SAINT-JAMES, écuyer, trésorier général de la Marine, demeurant place Vendôme, paroisse Saint-Roch, moyennant 2 400 livres + charges., 16 août 1782; MC/ET/XXX/476
      acte de vente; Nevers (Nièvre); Chaussée-d'Antin (rue de la); Vendôme (place); Gounot, Blaise; Perier; Baudard de Saint-James, Claude; chef d'entreprise; porcelainier; ingénieur; mécanicien
    - Obligation par André Aubert, architecte, et Marie-Charlotte Durieux au profit de Charles César Quenay, maître vitrier à Paris, rue et paroisse de la Madeleine de la Ville l'Evêque pour prêt de 20 000 livres., 26 août 1782; MC/ET/XXX/476
      obligation; Aubert, André; Durieux, Marie Charlotte; Quenay, Charles César; vitrier; architecte; Ville-l'Evêque (rue de la)
    - Obligation de 744 l. 12 s. au profit d'Edme Carpentier, maître horloger à Paris, rue Saint-Denis, paroisse Saint-Sauveur..., 26 août 1782; MC/ET/XXX/476
      obligation; Saint-Denis (rue); Saint-Sauveur (paroisse); Carpentier, Edme; horloger
    - Contrat de mariage de Charles-Thomas DELELO, fils de feu Thomas DELELO et de Marie-Anne DALBINET, sa veuve, marchand quincailler, rue Phelippeaux, paroisse Saint-Nicolas-des-Champs, avec Marie-Charlotte BIGOY, fille de feu Charles BIGOY, maître émailleur, et de sa défunte femme Marie-Anne-Adonis COUVRECHEF. Parmi les témoins: Lucien DELABRUYÈRE, marchand émailleur à Paris, et Marie-Élisabeth PHILIPPART, grande-tante du côté paternel de la future, demeurant marché Saint-Martin, rue de Breteuil, paroisse Saint-Nicolas-des-Champs, Marie-Jeanne LEBEAU, veuve de Pierre-Joseph GAUTIER, bourgeois de Paris, curateur; Lucien-Dominique FEUCHER, Louis BROUIN, tous deux maîtres émailleurs, amis., 29 août 1782; MC/ET/XXX/476
      contrat de mariage; Saint-Martin (marché); Bigoy,Marie-Charlotte; Bigoy, Charles; Couvrechef, Marie-Anne-Adonis; Delelo, Charles-Thomas; Delelo, Thomas; Dalbinet, Marie-Anne; Delabruyère, Lucien; Philippart, Marie-Elisabeth; Lebeau, Marie-Jeanne; Lebeau, Jean-Bernard; Gautier, Pierre-Joseph; Feucher, Lucien; Brouin, Louis; décorateur; commerçant
    - Dépôt d'extrait de baptême à Versailles, le 14 Juillet 1757 de Jean-Baptiste DELAROCHE, fils de Jean-Philippe DELAROCHE, peintre du Roy, et de Marie-Louise TESSIER .., 20 septembre 1782; MC/ET/XXX/476
    - Notoriété pour Delorge, veuve Alade, puis Larsonneur, dont la seule héritière est Marie-Madeleine Alade, épouse de Pierre Evrard, marchand coutelier., 21 septembre 1782; MC/ET/XXX/476
      notoriété; Delorge (née); Alade (veuve); Alade; Larsonneur (veuve); Larsonneur; Alade, Marie-Madeleine; Evrard, Pierre; commerçant
    - Contrat de mariage NORTIER-DECQ, parmi les témoins du futur Joseph LESAGE, doreur du Roi et Marguerite CHANTERELLE, amis, 24 septembre 1782; MC/ET/XXX/476
  - Minutes. 1782, octobre - 1782, décembre, octobre 1782 - décembre 1782; MC/ET/XXX/477
    - Contrat de mariage de Fiacre-François-Nicaise Clément, maître horloger à Paris, rue et Faubourg Saint-Martin, paroisse Saint-Laurent, fils de feu Fiacre et de Marie-Madeleine Boulanger, avec Marie-Elisabeth Amard, fille d'officier. Parmi les témoins: Anselme Clément, horloger; Amable-Augustin Clément, horloger, frères; Louis-Pierre Baudoin, peintre et Geneviève Clément, sœur et beau-frère; Claude-Clément le jeune, maître horloger et Elisabeth Simon, oncle... lui apporte 4000 l., plus une portion de maison, plus des rentes; elle, apporte 4000 l., 15 octobre 1782; MC/ET/XXX/477
      contrat de mariage; Saint-Martin (rue); Saint-Martin (faubourg); Clément, Fiacre-François-Nicaise; Boulanger, Marie-Madeleine; Amard, Marie-Elisabeth; Clément, Anselme; Clément, Amable-Augustin; Baudoin, Louis-Pierre; Clément, Geneviève; Simon, Elisabeth; horloger; peintre
    - Constitution de 225 livres par le roi au profit de Lucien DELABRUYÈRE, marchand émailleur faïencier, à Paris, et Marie-Élisabeth-Renée PHILIPPART, qui versent 2 500 livres., 18 octobre 1782; MC/ET/XXX/477
      constitution de rente; Delabruyère, Lucien; Philippart, Marie-Elisabeth-Renée; commerçant
    - Cession de bail emphythéotique avec rente annuelle de 34 livres par André Aubert à Jean Durand sur un terrain rue Neuve-des-Mathurins, 18 octobre 1782; MC/ET/XXX/477
      maréchal-ferrant; architecte; Aubert, André; Durand, Jean; Neuve-des-Mathurins (rue); bail; transport de droits
    - Obligation de 2 040 livres par Jean Durand, maître maréchal, au profit d'André Aubert, architecte., 18 octobre 1782; MC/ET/XXX/477
      obligation; Aubert, André; Durand, Jean; Neuve-des-Mathurins (rue); maréchal-ferrant; architecte
    - Société pour vingt-six ans entre les frères Georges et Frédéric Hildebrand, suisses, mécaniciens, demeurant rue des Boucheries, paroisse Saint-Roch, et Jean-François d'Estienne, d'Aix, demeurant idem, pour faire marcher une machine sur la Marne, en forme de moulin à eau pour laver les cendres des orfèvres, batteurs d'or,... pour séparer les particules d'or et d'argent des cendres et poussières... et marchés le 21 octobre, par les mêmes avec Bonfion, maître maçon entrepreneur de bâtiments, rue Saint-Louis, paroisse Saint-Gervais, Tartarin, charpentier et Besnehard, maître couvreur, avec plan., 22 octobre 1782; MC/ET/XXX/477
      avec plan
      acte de société; Suisse; Saint-Louis (rue); Hildebrand, Frédéric; Estienne, Jean-François d'; Bonfion; Tartarin; Besnehard; mécanicien; orfèvre; batteur de métal; maçon; chef d'entreprise; charpentier; couvreur
    - Dépôt d'acte de mariage paroisse Saint-Nicolas-des-Champs, 22 octobre 1781, de Jean-Baptiste SOYER, bourgeois de Paris, 36 ans, avec Marie-Henriette PHILIPPART, veuve avec un enfant d'Humbert-Beau HAUTCOEUR, maître émailleur, demeurant rue des Gravilliers, en présence de Lucien DELABRUYÈRE, maître et marchand émailleur, beau-frère, de Corneil VAN DE WALLE, marchand éventailliste., 13 novembre 1782; MC/ET/XXX/477
      dépôt de pièces; acte d'état civil; Gravilliers (rue des); Soyer, Jean-Baptiste; Hautcoeur, Humbert-Beau; Delabruyère, Lucien; Philippart, Marie-Henriette; Van de Walle, Corneil; décorateur; commerçant; fabricant d'accessoires vestimentaires
    - Inventaire après décès Renault, veuve Gayreau, à requête de ses deux filles, dont Marie-Louise Gayreau, épouse de Jean-Joseph Léonard, maître coutelier, demeurant rue et paroisse Saint-Sauveur., 20 novembre 1782; MC/ET/XXX/477
      inventaire après décès; Saint-Sauveur (rue); Renault (née); Gayreau; Gayreau, Marie-Louise; Léonard, Jean-Joseph
    - Arrangement de succession par Simon PINSON, peintre à Paris, demeurant rue de Fg-S/t/-Denis, par Saint-Laurent, veuf MENAGEOT. .., 21 novembre 1782; MC/ET/XXX/477
    - Transport de rente s/ le roi de 125 l. par Etienne FERET, maître charcutier à la Chapelle près Paris, à Jean-Etienne FERET, graveur ciseleur à Paris et Catherine-Françoise DOUTRELEAU demeurant Cour Saint-Martin, paroisse Saint-Nicolas-des-Champs .., 2 décembre 1782; MC/ET/XXX/477
    - Constitution de 360 l. de rente par le roi au profit de Nicole-Louise GODARD, veuve de Balthazard LIEUTAUD, maître ébéniste à Paris, qui verse 3000 l. Elle était née le 8 et baptisée le 10 novembre 1720 à Paris, paroisse Saint-Martin, faubg Saint-Marcel, fille d'1 marchand tourneur., 2 décembre 1782; MC/ET/XXX/477
    - Titre de rente où est mentionné Pierre-Joseph Campagne, maître de musique,..., 3 décembre 1782; MC/ET/XXX/477
      titre nouvel; Campagne, Pierre-Joseph
    - Bail à ferme de terrains par Anne-Jeanne-Marguerite Messant, veuve de Joseph Bertrand, maître horloger à Paris, demeurant rue et Montagne Sainte-Geneviève, paroisse Saint-Etienne du Mont., 7 décembre 1782; MC/ET/XXX/477
      bail; Montagne-Sainte-Geneviève (rue de la); Messant, Anne-Jeanne-Marguerite; Bertrand (veuve); Bertrand, Joseph; horloger
    - Compte d'exécution testamentaire de Charles BIGOY, maître émailleur, par Lucien DELABRUYÈRE, marchand émailleur à Paris, qui remet à Marie-Charlotte BIGOY, femme de Charles-Thomas DELELO, marchand quincailler, 15 995 livres 3 sols et 2 deniers., 8 décembre 1782; MC/ET/XXX/477
      contrat de mariage; Bigoy, Marie-Charlotte; Bigoy, Charles; Delelo, Charles-Thomas; Delabruyère, Lucien; décorateur; commerçant
    - Compte et transport de créances par Jacques Dumoulin, marchand bijoutier, et Suzanne Hallé, demeurant à Paris, rue du Bouloy, hôtel du Gros Roullage de France, paroisse Saint-Eustache, qui doit 16000 l. à Pierre-Nicolas-Imbert de Saint- Maurice, ancien négociant, qui seront à prendre sur les 36000 l. sur le marquis de Louvois... pour prêt. 10 décembre 1782; 11 décembre 1782. Deux actes., MC/ET/XXX/477
      compte; transport de droits; Dumoulin, Jacques; Hallé, Suzanne; Saint Maurice, Pierre-Nicolas-Imbert de; Louvois (marquis de); commerçant; orfèvre; négociant
    - Dans 1 titre de reconstitution de rentes est mentionné Romain-Joseph DEMARET peintre et Marie-Thérèse MAULEVANT, 27 décembre 1782; MC/ET/XXX/477
    - Henry BROU, compagnon marbrier demeurant rue de la Realle, paroisse Sainte-Eustache veuf, et suis en charge et remet le peu qu'il a à Jean-François COLAS, marchand fruitier, oranger et à Marie Françoise BROU, gendre et fille..., 31 décembre 1782; MC/ET/XXX/477
    - Quittance de remboursement de rente, au roi; de 2311 l. par Guillaume-Marie MASSIEUX, maître menuisier à Pontoise en Vescin François. .., 31 décembre 1782; MC/ET/XXX/477
  - Minutes. 1783, janvier - 1783, mars, janvier 1783 - mars 1783; MC/ET/XXX/478
    - Société entre Jacques Philibert Guellard Dumesnil, avocat en parlement, qui fournit les crédits, et Frederic Hildebrand, mécanicien, demeurant hôtel Saint-Maurice, rue des Boucheries-Saint-Honoré, paroisse Saint-Roch; Hildebrand a obtenu du roi un privilège exclusif de vingt ans pour établir des machines pour laver les cendres des orfèvres, batteurs d'or et autres artistes qui emploient or et argent, pour les séparer.... 20000 l. .., 4 janvier 1783 - 26 mai 1783; MC/ET/XXX/478
      acte de société; Guellard-Dumesnil, Jacques Philibert; Hildebrand, Fréderic; avocat au parlement (Ancien Régime); mécanicien; orfèvre; batteur de métal; orfèvre
    - Société entre Jacques Philibert Guellard Dumesnil, avocat en parlement et Frédéric Hildebrand, mécanicien, demeurant hôtel Saint-Maurice, rue des Boucheries-Saint-Honoré, 4 janvier 1783; MC/ET/XXX/478
      Date de création de la notice: 2005
      acte de société; Boucheries-Saint-Honoré (rue des); Guellard-Dumesnil, Jean Jacques Philibert; Hildebrand, Frédéric; avocat au parlement (Ancien Régime); mécanicien
    - Contrat de mariage de Balthazard - Hiacinthe BERTREN, ébéniste, Saint-Fbourg - Saint-Antoine, fils de Jacques-Hiacinthe BERTREN, graveur et d'Anne-Marie, Nicole BLANCHET avec Marie-Catherine GENSAY, demeurant rue Phelippeaux, paroisse Saint-Nicolas des champs, fille d'1 marchand Garnier - Parmi les témoins: Jean-Baptiste-Guillaume BLONDEL, maître peintre, oncle paternel du futur, de Jacques PAULMIER, marchand tabletier, oncte paternel du futur, et pour la futur de Pierre CUVELEZ, maître peintre et doreur. lui apporte 1000 l. elle 14000 l., 6 janvier 1783; MC/ET/XXX/478
    - Vente de fonds de boutique appartenant à Goujard, rue aux Ours, et transport de bail, par Jacques Lhuillier, maître horloger, rue aux Ours, paroisse Saint-Leu - Saint-Gilles, à Michel Pelissier, maître horloger, rue Saint-Benoît, paroisse Saint-Sulpice, moyennant 3279 l. Avec état comportant une pendule à secondes, 3 cartels, porte-montre,... remontés de pendules, ouvrages de menuiserie., 9 janvier 1783; MC/ET/XXX/478
      acte de vente; Ours (rue aux); Saint-Benoît (rue); Goujard; Lhuillier, Jacques; Pelissier, Michel; horloger
    - Délégation de 1200 l. par Nicolas-Philippe de SORCY, écuyer, pour vacation, plans, états et divers ouvrages d'architecture au profit de Nicolas-Toussaint GABRIEL, architecte juré expert et Jacques-Bucé Gabriel, architecte, demeurant à Paris rue et Faubg-S/t/-Honoré, par. de la Madeleine de la Ville l'évêque., 10 janvier 1783; MC/ET/XXX/478
    - Contrat de mariage de Charles-François GERVAIS, menuisier à COMPANS-le-Ville (77), fils de Charles GERVAIS, menuisier au même endroit et de Marie-Louise SADRON avec Marie-Jeanne HAGNERET, veuve BRUYER chartier, 2 enfants lui apporte 360 l .., 13 janvier 1783; MC/ET/XXX/478
    - Inventaire après décès d'Anne-Charlotte POUPARDIN épouse de Constantin-Joseph PERIER, avocat en Parlement à requête de Jacques-Constantin PERIER, ingénieur méchanicien, d'Augustin Charles PERIER, ingénieur à Nîmes, et de Nicolas LINASSIER, architecte et Marie Anne PERIER, demeurant à Dijon,. .. PERIER obligation de 6000 l., 3 février 1783 - 9 mars 1783; MC/ET/XXX/478
      inventaire; obligation
    - Société Guellard-Dumesnil avec Hildebrand, Christophe-Dominique Ravissa, marchand orfèvre de Turin, demeurant à Paris, rue Mouffetard, paroisse Saint-Etienne-du-Mont, qui a obtenu (société pour laver cendres d'orfèvres) privilège exclusif du roi le 5 juin 1779, pour établissement de machine par Hildebrand., 11 février 1783; MC/ET/XXX/478
      acte de société; Mouffetard (rue); Turin (Italie); Piémont (Italie); Hildebrand, Fréderic; Ravissa, Christophe-Dominique; Guellard du Mesnil; avocat au parlement (Ancien Régime); mécanicien; orfèvre; batteur de métal; orfèvre
    - Vente de terrains dans l'ancien pré de Clagny à Versailles par MAILLET directeur des comptes des postes à. .. Michel-Antoine NATIER, maître menuisier à Versailles et Marie-Madeleine FICHOT. .., 11 février 1783; MC/ET/XXX/478
    - Société entre Frédéric Hildebrand et Christophe-Dominique Ravissa, marchand orfèvre de Turin, demeurant rue Mouffetard, 11 février 1783; MC/ET/XXX/478
      acte de société; Mouffetard (rue); Turin (Italie); Hlidebrand, Frédéric; Ravissa, Christophe Dominique; orfèvre
    - Contrat de mariage de Jean-Pierre NORMAND, maître layetier à Paris, demeurant rue Grenier Saint-Lazare, paroisse Saint-Nicolas-des-Champsveuf d'Anne-Catherine ARSANDEAUX sans enfant, avec Marie-Geneviève CHEVALIER fille d'1 loueur de carosses Claude CHEVALIER et de Marie-Geneviève BUDELOT, demeurant rue de Bondy, paroisse Saint-Laurent - Parmi les témoins: François-Jean BUDELOT, compagnon menuisier, oncle maternel de la future; Dominique-Nicolas ARSANDEAUX, maître menuisier, beau frère du futur Jacques COUTAU maître peintre doreur, cousin Germain du futur, Nicolas GARDEUR, sculpteur, beau frère du futur; Gervais-Theodore de SAINT-ETIENNE, maître layetier et Marie-Nicole ABALARD femme RICHER, amis. lui a 4500 l. elle a 2000 l.; inventaire après décès d'Anne-Catherine ARSANDEAUX, épouse de J.N. NORMAND, maître layetier, demeurant rue Grenier Saint-Lazare à requête de Marie-Claude RUINET, veuve de Nicolas ARSANDEAUX, maître layetier, mère de Dominique-Nicolas ARSANDAUX, maître menuisier à Paris, rue Saint-Denis, paroisse Saint-Sauveur, de Jean-Nicolas GARDEUR, sculpteur, demeurant cloître et paroisse Saint-Jacques de l'hôpital, époux de Marie-Nicole ARSANDEAUX, frères et soeurs. .. marchandises et outils prises par Jean GOFFESTRE, Maître Layetier, rue Montmartre, paroisse Saint-Eustache, et Gervais-Theodore de Saint-Etienne, maître layetier rue Guenetat, par Saint-Leu - Saint-Gilles, 5 établis, outils, bois,. .. contrat de mariage devant Tartault, Et. XXXII 5 janvier 1772. .., 20 mars 1783 - 30 mars 1783; MC/ET/XXX/478
  - Minutes. 1783, avril - 1783, juin, avril 1783 - juin 1783; MC/ET/XXX/479
    - Notoriété où attestent Louis Guay, horloger à Paris, demeurant place Sorbonne, paroisse Saint-Séverin, et Nicolas-Louis Michel, horloger, rue Saint-Martin, paroisse Saint-Nicolas-des-Champs, en faveur des héritiers de Pierre Guay, entrepreneur des plantations du roi à Fontainebleau, décédé à Changis, paroisse d'Avon, laissant trois enfants et les petits enfants d'une autre fille défunte., 12 avril 1783; MC/ET/XXX/479
      notoriété; Sorbonne (place de la); Saint-Martin (rue); Saint-Nicolas-des-Champs (paroisse); Fontainebleau (Seine-et-Marne); Guay, Louis; Michel, Nicolas-Louis; Guay, Pierre; Guay (héritiers); horloger; chef d'entreprise
    - 2 actes, liquidation de succession, Délaissement à titre de licitation et partage moyennant 120.000 l. d'1 maison faisant l'encoignure de la rue Saint-Honoré et de la rue Royale, d'1 terrain allouant et de 2 maisons s/ la butte Saint-Roch rue de l'Evêque et d'Argenteuil, aux frères Jacques Constantin et Augustin-Charles PERIER des Garennes, ingénieurs mechaniciens à Paris, demeurant Chaussée d'Antin, paroisse Saint-Eustache, par Nicolas LINASSIER architecte et arpentier général au demeurant du Bourgogne et Marie-Anne PERIER, demeurant à Dijon, biens venant de POUPARDIN, femme de Constantin-Joseph PERIER, ancien conseiller du roi, receveur général d'Alençon., 3 mai 1783; MC/ET/XXX/479
    - Procuration donnée par Leluc, maître patissier à Claude Clément, ancien garde horloger à Paris.., 9 mai 1783; MC/ET/XXX/479
      procuration; Leluc; Clément, Claude; pâtissier
    - Vente de terrain dans l'ancien pré de Hagny près Versailles, sur la rue Sainte-Sophie par MAILLET, à Jean-Louis CATTEVILLE, maître menuisier à Versailles et Louis MANCION, demeurant rue de la Fourvoirie par. N.D. à Versailles .., 10 mai 1783; MC/ET/XXX/479
    - Désistement et renonciation à la Société et compagnie d'epurement des charbons de terre par Jullien BAZIN, avocat en parlement., 10 mai 1783; MC/ET/XXX/479
    - Contrat de mariage de PANTOUT, garçon charron, et ROUVRAY, fille de chapelier. Parmi les témoins: Lucien-Dominique FEUCHER, marchand faïencier, beau-frère de la future, Lucien DELABRUYÈRE, marchand de perles à Paris, ami des futurs., 11 mai 1783; MC/ET/XXX/479
      contrat de mariage; Pantout; Rouvray; Feucher, Lucien-Dominique; Delabruyère, Lucien; commerçant; porcelainier; charron; fabricant d'accessoires vestimentaires; commerçant
    - Inventaire après décès de Jeanne LEJEUNE veuve de Silvain FERRAND, charpentier, en présence de ses enfants, notamment Madeleine-Antoinette FERRAND, femme de Claude-Michel CHEVILLON, maître peintre à Paris, demeurant grande rue de Faubourg-St Martin, paroisse Saint-Laurent..., 24 mai 1783; MC/ET/XXX/479
    - Nouvel acte de société pour les lavures des cendres des ' orphèvres ' (orfèvres), entre Guellard du Mesnil, avocat au Parlement, Hildebrand, mécanicien, Ravissa, ' marchand orphèvre ' (marchand orfèvre) de la ville de ' Thurin ' (Turin) en Piémont, demeurant à Paris, rue Mouffetard., 26 mai 1783; MC/ET/XXX/479
      acte de société; Mouffetard (rue); Turin (Italie); Piémont (Italie); Hildebrand, Fréderic; Ravissa, Christophe-Dominique; Guellard du Mesnil; avocat au parlement (Ancien Régime); mécanicien; orfèvre